

DIEGO DANIEL ORAMAS RUIZ

20 de Junio de 1984 — Venezolano, Soltero. Av. Alvarez Thomas 1120, Chacarita. Capital Federal, Buenos Aires, Argentina



(+54) 911-6591-9336



diego.oramasruiz



diego.oramasruiz@gmail.com

INGENIERO ELECTRÓNICO, con desarrollo académico y profesional a nivel internacional. Con experiencias en el área de telecomunicaciones, eficiencia y respaldo energético, termo-mecánica, ventilación y certificaciones de sustentabilidad. Orientado hacia mercados enmarcados en las políticas de Desarrollo Sostenible.

Formación académica

1990-2001

2012 – act.	Maestría en Tecnologías Urbanas Sostenibles Universidad de Buenos Aires. Argentina
2001-2007	Ingeniería Electrónica Universidad Nueva Esparta. Venezuela

U.E. Colegio Los Arcos. Venezuela

Bachiller en Ciencias

Habilidades desarrolladas

- Relevamientos de campo, ingeniería de detalles y verificación de instalaciones [Commissioning]
- Buena comunicación inter-personal e inter-cultural
- Confección de documentación técnica e informes de ingeniería
- Facilidad para el constante aprendizaje y manejo de estándares y normativas internacionales.
- Facilidad para el aprendizaje y manejo de software aplicado
- Manejo de Oratoria y desarrollo de presentaciones
- Análisis de datos y estadística básica
- Manejo básico de aspectos comerciales

Experiencia profesional

2013-act CIH Soluciones Ambientales www.cihsoluciones.com
Resumen Ingeniero Consultor

Commissioning ASHRAE para la certificación LEED • Auditorías de Eficiencia Energética según ASHRAE • Relevamiento de Pasivos Ambientales según ASTM E- 1527-13 • Evaluación de Patologías Edilicias • Análisis de datos y confección de informes técnicos

• Construcción de base de datos de muestras de Asbesto.

2011-2012 Corporación INTELEC - Venezuela http://www.intelecglobal.com/
Resumen Ingeniero de Producto

Elaboración de documentación técnica (Protocolos, presentación de exposiciones) • Adiestramiento de personal técnico • Mantenimientos y Puesta en marcha de UPS • Análisis de instalaciones eléctricas • Trato directo con cliente •

2008-2011 Corporación INTELEC - Venezuela http://www.intelecglobal.com/
Resumen Ingeniero Especialista de Negocios.

Desarrollo de cotizaciones técnico comerciales • Manejo y ejecución de pliegos licitatorios • Análisis técnico económico de obras eléctricas (cómputos métricos, valuaciones, análisis de precios unitarios) • Manejo y negociación con proveedores y clientes •

2007-2008 Ceragon Networks - Venezuela https://www.ceragon.com
Resumen Ingeniero de Proyectos.

Ejecución de proyectos para enlaces microondas punto • Estudios de línea de vista • Estudios de planos cartográficos y perfiles geográficos • Medición y análisis del espectro en frecuencia • Ingeniería de detalles y análisis de radio estaciones • Elaboración de planos • Elaboración de informes a cliente • Trato directo con clientes •

Idioma nativo

Reading, writing and conversational